最高法院刑事判決　　　　　　　九十六年度台上字第一二二號
上　訴　人　甲○○
選任辯護人　洪天慶律師
上列上訴人因違反槍砲彈藥刀械管制條例案件，不服台灣高等法
院高雄分院中華民國九十五年十一月九日第二審判決（九十五年
度上訴字第一六五一號，起訴案號：台灣屏東地方法院檢察署九
十四年度偵字第三七四八號），提起上訴，本院判決如下：
    主  文
上訴駁回。
    理  由
按刑事訴訟法第三百七十七條規定，上訴於第三審法院，非以判
決違背法令為理由，不得為之。是提起第三審上訴，應以原判決
違背法令為理由，係屬法定要件。如果上訴理由狀並未依據卷內
訴訟資料，具體指摘原判決不適用何種法則或如何適用不當，或
所指摘原判決違法情事，顯與法律規定得為第三審上訴理由之違
法情形，不相適合時，均應認其上訴為違背法律上之程式，予以
駁回。本件原判決認定上訴人甲○○明知具有殺傷力之改造手槍
及子彈，係槍砲彈藥刀械管制條例所列管之槍砲、彈藥；民國九
十四年七月二十八日六時許，李國勝（已歿）返還ＷＮ－七九九
九號小客車予上訴人，車內放置具殺傷力之仿BERETTA 廠八四型
半自動手槍製造之玩具手槍而改造之手槍一支（含彈匣一個），
及具殺傷力之子彈二發，李國勝並向上訴人告知車內放有上開改
造手槍及子彈，乃上訴人仍基於持有槍、彈之犯意，將之藏放於
該小客車駕駛座右側中央音響下方處，置於其管領支配下，未經
許可而持有之。嗣於同月二十九日十五時許，在屏東縣麟洛鄉新
田村經警查獲等情。爰維持第一審論處上訴人未經許可，持有可
發射子彈具有殺傷力之改造手槍（累犯）罪刑，已敘明其所憑之
證據及認定之理由，而以上訴人否認犯罪所持之辯解為不足採，
予以指駁綦詳。所為論敘，俱有卷存之證據資料可資覆按，從形
式上觀察，並無判決違背法令之情形存在。復查原判決以內政部
警政署刑事警察局係台灣高等法院檢察署檢察長概括選任鑑定槍
砲、彈藥之機關；扣案之槍、彈經屏東縣警察局內埔分局送請該
局鑑定，符合刑事訴訟法第一百九十八條、第二百零八條之規定
，其所為之鑑定結果，自有證據能力，已於理由內詳加說明（見
原判決第五頁第二行至第九行）。本件「槍彈鑑定書」之鑑定機
關為內政部警政署刑事警察局，原判決理由另載該鑑定書係「屏
東縣警察局內埔分局針對特定具體個案所作成之鑑定文書」（見
原判決第四頁第十二行至第十四行），與卷內資料不符，雖嫌欠
洽，但除去此段敘述，仍不影響原判決所為之論斷，不得執此任
意指摘，而據為第三審上訴之合法理由。又原審準備程序中，受
命法官詢問：「對扣案槍枝、照片、搜索扣押筆錄及物品目錄表
，內政部警政署刑事警察局鑑定書，有何意見（逐一提示並告以
要旨）？」上訴人及其辯護人均稱：「均同意有證據能力。」原
審審判長於審判期日，分別提示該鑑定書及扣案之改造手槍，告
以要旨、命其辨認，上訴人及其辯護人仍稱：「沒有意見」等語
（見原審卷第二十三頁至第二十四頁、第三十五頁至第三十六頁
），從而原判決採憑扣案之槍、彈及鑑定書為認定事實之證據，
即無違誤。乃上訴人於上訴本院後，始另以扣案之槍、彈及鑑定
書均無證據能力爭辯，尤難謂符合第三審上訴之法定要件。再，
上訴人於原審準備程序否認持有上開槍、彈，辯稱：「……槍枝
不是我持有的，是李國勝持有的，他有向我借車子，我有證人可
以證明」等語，但未舉出該證人之姓名、住址，聲請傳喚（見原
審卷第二十三頁）；原審綜合卷內證據資料，既已足資為判斷之
依據，雖未命上訴人指出其證明之方法，與應於審判期日調查之
證據而未予調查之違法情形，尚不相當。又上訴人以持有之意思
，將上開槍、彈置於其實力支配之下，即已成立犯罪；至其將該
槍、彈放置於小客車內，僅係持有之方法，並非寄藏行為，原判
決未論上訴人以「寄藏」槍、彈罪名，尤無違法可言。上訴意旨
指摘之各節，均與法律規定得為第三審上訴理由之違法情形，不
相適合，其上訴為違背法律上之程式，應予駁回。
據上論結，應依刑事訴訟法第三百九十五條前段，判決如主文。
中　　華　　民　　國　九十六　年　　一　　月　 十一 　日
                      最高法院刑事第二庭
                          審判長法官  紀　俊　乾
                                法官  黃　正　興
                                法官  陳　東　誥
                                法官  王　居　財
                                法官  陳　晴　教
      本件正本證明與原本無異
                                      書  記  官
中　　華　　民　　國　九十六　年　　一　　月　 十二 　日
                                                      Z
